臺灣臺中地方法院小額民事判決
                                    111年度豐小字第715號
原      告  林昱瑋  

訴訟代理人  林佐祈  
被      告  卓明良    籍設臺中市○○區○○路○段000號                          （臺中○○○○○○○○○）

上列原告因被告傷害案件（刑事案號：本院110年度訴字第750號
），提起刑事附帶民事訴訟（原案號：本院111年度附民字第261
號），經刑事庭裁定移送前來，本院於民國111年9月27日言詞辯
論終結，判決如下：
    主      文
一、被告應給付原告新臺幣10萬元。
二、本判決得假執行。
    事實及理由
甲、程序部分：被告經合法通知，未於言詞辯論期日到場，核無
    民事訴訟法第386條各款所列情形，爰依原告之聲請，由其
    一造辯論而為判決。
乙、實體部分：
壹、原告起訴主張：
一、兩造為鄰居關係，前因敲打牆壁產生噪音而有嫌隙。詎被告
    竟基於傷害之犯意，於民國110年2月25日7時20分許，在原
    告準備出門上班之際，持其所有之板手1支，衝進原告位於
    臺中市○區○○街000號4樓之16室租屋處，攻擊原告之頭部，
    並將原告壓制在地上，致原告受有頭部外傷、前額、頭皮多
    處撕裂傷等傷害（下稱系爭事件）。
二、爰依侵權行為法律關係，請求被告賠償原告所受之損害如 
    下：
　㈠醫療費用：原告因傷至醫院治療並購買藥品，支出醫療費用8
    ,560元。
　㈡就醫交通費用：原告傷後返回桃園住處，後續於110年2月27
    日、3月1日、3月3日、3月4日、3月6日、3月8日、3月10日
    、3月15日往返瀚群骨科診所就診，共計支出16趟計程車車
    資，以每趟260元計算，共支出交通費用4,160元（計算式：
    260元×16次＝4,160元）；於110年3月5日、3月16日往返敏盛
    綜合醫院就診，共計支出4趟計程車車資，以每趟280元計算
    ，共支出交通費用1,120元（計算式：280元×4次＝1,120元）
    。以上共計5,280元。
　㈢物品費用：原告因系爭事件，致當時所穿之衣服、眼鏡均破
    損而不堪使用。上開物品購入時之價格各為1,208元、3,500
    元，故請求被告賠償此部分損失共計4,708元。
　㈣精神慰撫金：系爭事件發生後，原告除受有頭部挫傷、腦震
    盪之傷害，且因之飽受驚嚇，外出時亦心生恐懼，受有相當
    之精神痛苦。爰請求賠償精神慰撫金103,080元。
　㈤以上共計121,628元（計算式：8,560元＋5,280元＋4,708元＋10
    3,080元＝121,628元），然原告僅請求被告賠償10萬元。
三、並聲明：被告應給付原告10萬元。
貳、被告未於言詞辯論期日到場，亦未提出書狀作何聲明或陳述
    。
參、本院之判斷：
一、原告主張被告於前開時間、地點，持板手1支衝進原告當時居處，攻擊原告之頭部並將原告壓制在地，致原告受有頭部外傷、前額、頭皮多處撕裂傷之傷害等事實，業據其陳明引用本件刑事訴訟之全部卷證資料為其舉證方法，而有本院調閱之本院110年度訴字第750號刑事卷宗所附相關證據資料為證。又被告業於本院上揭刑事案件審理時，當庭表示坦承上開傷害原告之事實（見本院110年度訴字第750號刑事卷第201頁）。從而，原告前開主張之事實，堪予採信。　　
二、按因故意或過失，不法侵害他人之權利者，負損害賠償責任
    ；不法侵害他人身體、健康者，對於被害人因此喪失或減少
    勞動能力，或增加生活上之需要時，應負損害賠償責任；不
    法侵害他人之身體、健康、名譽、自由、信用、隱私、貞操
    ，或不法侵害其他人格法益而情節重大者，被害人雖非財產
    上之損害，亦得請求賠償相當之金額。民法第184條第1項前
    段、第193條第1項、第195條第1項分別定有明文。又按不法
    毀損他人之物者，被害人得請求賠償其物因毀損所減少之價
    額。民法第196條亦有明文。查被告故意傷害原告之不法侵
    害行為，既係原告受有損害之原因，則被告對原告所受損害
    ，自應負侵權行為損害賠償責任。
三、茲就原告請求賠償之項目及金額，審酌如下：
　㈠醫療費用：原告主張其因系爭事件，支出就診、藥品等醫療
    費用共計8,560元乙節，業據提出醫療費用收據為佐（見本
    院豐小卷第55頁至第67頁），堪認為真，且為治療原告因系
    爭事件所受傷害之必要支出，應予准許。
　㈡就醫交通費用：原告主張其於系爭事件發生後，就診期間均需由他人乘載，共計前往瀚群骨科診所就診8次、至敏盛綜合醫院就診2次，有前開醫療費用收據為佐。經審酌原告受傷勢合理之復原期間及卷附原告提出之醫療費用收據顯示之就診日期，應屬合理。而原告主張自其住家至瀚群骨科診所、敏盛綜合醫院路程計算，交通費用單程各為260元、280元乙節，業據提出大都會計程車車資試算網頁資料為佐（見本院豐小卷第75頁），堪信可採。是原告此部分因傷支出之交通費用應為5,280元【計算式：（瀚群骨科診所：260元×8次看診×來回2趟）＋（敏盛綜合醫院：280元×2次看診×來回2趟）＝5,280元】。
　㈢物品費用：按當事人主張有利於己之事實者，就其事實有舉證之責任。民法第277條前段定有明文。原告主張因系爭事件，致衣服、眼鏡均受損乙節，未提出物品確有受損之證據以實其說。對照系爭事件現場照片（見臺中市政府警察局第三分局中市警三分偵字第1100008404號卷第47頁至第53頁），亦未攝得前開物品，無從佐證前開物品是否確因系爭事件受損。原告就此部分損害，既未舉證證明為真，尚無理由。
　㈣精神慰撫金部分：本院依職權調閱兩造稅務電子閘門資料查
    詢表（為維護兩造之隱私、個資，爰不就其詳予敘述，請參
    見卷附上開查詢表，見本院外放證物袋內），審酌兩造名下
    財產、職業收入狀況，及被告係衝進原告居處，故意持工具
    毆打原告，致原告頭部受有約15公分撕裂傷，有原告提出之
    診斷證明書在卷可參（見本院卷第71頁），可見原告所受傷
    勢非輕，考量原告因此所受生活上之困擾、精神上之壓力恐
    懼等一切情狀，認原告得請求被告賠償精神上所受損害應以
    10萬元為相當。
　㈤據上，原告得請求被告給付之費用共計113,840元（計算式：
    醫療費用8,560元＋就醫交通費用5,280元＋精神慰撫金10萬元
    ＝113,840元）。原告請求被告給付10萬元，未逾前開金額，
    應予准許。　　
肆、綜上所述，原告依據侵權行為之法律關係，請求被告給付10
    萬元，為有理由，應予准許。
伍、本件係適用小額訴訟程序，所為被告敗訴之判決，依民事訴
    訟法第436條之20規定，應依職權宣告假執行。
陸、本件事證已臻明確，原告其餘攻擊防禦方法及所舉證據，經
     審酌結果，與本件判決結論均無影響，爰不一一論述，附
    此 敘明。
柒、本件原告係於刑事訴訟程序提起附帶民事訴訟，經本院刑事
    庭裁定移送而來，依刑事訴訟法第504條第2項之規定，免納
    裁判費；本件審理過程中兩造並未支出其他訴訟費用，無庸
    諭知訴訟費用之負擔，併予敘明。
中　　華　　民　　國　　111 　年　　10　　月　　14　　日
                      臺灣臺中地方法院豐原簡易庭
                                  法　官　段奇琬
以上正本係照原本作成。
如不服本判決，應於送達後20日內，以判決違背法令為理由，向
本院提出上訴狀並表明上訴理由（上訴理由應表明一、原判決所
違背之法令及其具體內容；二、依訴訟資料可認為原判決有違背
法令之具體事實），如於本判決宣示後送達前提起上訴者，應於
判決送達後20日內補提上訴理由書（須附繕本）。如委任律師提
起上訴者，應一併繳納上訴審裁判費。
中　　華　　民　　國　　111 　年　　10　　月　　14　　日
                                  書記官　王政偉